【裁判字號】    89,上易,3598
【裁判日期】    890831
【裁判案由】    違反電子遊戲場業管理條例
【裁判全文】
臺灣高等法院刑事判決                          八十九年度上易字第三五九八號
    上  訴  人
    即  被  告  甲○○
右上訴人因違反電子遊戲場業管理條例案件，不服臺灣台北地方法院八十九年度易字
第一四三四號，中華民國八十九年八月三十一日第一審判決 (起訴案號：臺灣台北地
方法院檢察署八十九年度偵字第九八二三號)提起上訴，本院判決如左：
    主  文
上訴駁回。
    事實及理由
一、本案經本院審理結果，認第一審以上訴人即被告甲○○違反電子遊戲場業管理條
    例第十五條規定，犯同條例第二十二條之罪，判處拘役三十日，如易科罰金以三
    百元折算一日，緩刑二年，經核其認事用法及量刑、緩刑之宣告均無不當，應予
    維持，並引用第一審判決書記載之事實、證據及理由，如附件。
二、被告上訴意旨略稱：伊所經營之「可樂星球網路世界」，營業項目為（一）提供
    電腦予不特定人利用電腦功能以光碟或利用電腦擷取網路資料供人遊戲，（二）
    提供上網之便捷、快速，以提供電腦設備進入網路世界，不論上網瀏覽知識性、
    新聞性資料及聊天等，均與電子遊戲場業管理條例所欲規範之電子遊戲不同，無
    需適用該條例辦理營利事業登記云云（見本院卷第七頁）。經查，關於提供電腦
    予不特定人利用電腦功能以光碟或利用電腦擷取網路資料供人遊戲，屬電子遊戲
    場業管理條例第三條、第四條所稱之電子遊戲場業（營業項目代碼為Ｊ701010）
    ，此經主管機關台北市政府八十九年十一月二十八日府建商字第八九○九九四六
    ○○號函復本院可參（見本院卷第十四、十五頁）。於此情形，被告自認其所經
    營之「可樂星球網路世界」，無庸適用該條例辦理營利事業登記，尚有誤會。被
    告以前揭情詞提起上訴，即難認為有理由，應予駁回。
據上論斷，應依刑事訴訟法第三百七十三條、第三百六十八條，判決如主文。
本案經檢察官賴俊雄到庭執行職務。
中      華      民      國    八十九    年     十二     月    二十八    日
                           臺灣高等法院刑事第二十三庭
                                    審判長法  官  劉  靜  嫻
                                          法  官  宋    祺
                                          法  官  吳      燦
右正本證明與原本無異。
不得上訴。
                                          書記官  陳  靜  姿
中    華    民    國    八十九    年     十二       月         二十九   日
附件：
臺灣臺北地方法院刑事判決                        八十九年度易字第一四三四號
    公  訴  人  臺灣臺北地方法院檢察署檢察官
    被      告  甲○○  男三十四歲（民國○○○年○○月○○日生）
                        住臺北縣金山鄉○○○路五十五號
                        居臺北市○○街十三巷十一號
                        身分證統一編號：Ｆ一二二六九六二號
右列被告因違反電子遊戲場業管理條例案件，經檢察官提起公訴並聲請簡易判決處刑
（八十九年度偵字第九八二二號），本院認為不得以簡易判決處刑，而以普通程序審
判，判決如左：
    主  文
甲○○違反未依電子遊戲場業管理條例規定辦理營利事業登記，不得經營電子遊戲場
業之規定，處拘役拾日，如易科罰金，以佰元折算壹日，緩刑貳年。
    事  實
一、甲○○明知經營電子遊戲場業須依電子遊戲場業管理條例規定辦理營利事業登記
    ，竟基於營利之目的，自民國八十九年四月二十一日起，在臺北市○○街十三巷
    十一號經營「可樂星球網路世界」，設置利用電、電子、電腦方式操縱，以產生
    或顯示聲光影像、圖案、動作之遊樂機具，一般顧客以每小時新台幣（下同）八
    十元之價格消費，或會員繳納入會費二百元後，即以每小時六十元計費，以此電
    子遊戲機供不特定人益智娛樂，經營電子遊事業。嗣於同年月二十四日下午六時
    五十五分許為警於上址查獲。
二、案經臺北市政府函請臺灣臺北地方法院檢察署檢察官聲請簡易判決處刑。
    理  由
一、訊據被告固坦承經營「可樂星球網路世界」，設置電腦供人上網之事實不諱，惟
    矢口否認有上開犯行，辯稱：其營業項目屬於「其他娛樂業」，並非電子遊戲場
    業管理條例之管理範疇，此有臺灣臺北地方法院檢察署八十九年度偵字第一四七
    九號不起訴處分書、經濟部八十七年十二月十五日經商（八七）二三○一八九號
    函、營業項目細目定義及內容表、大贏家網際生活館營利事業登記證影本可證云
    云。惟查：右揭事實，有臺北市政府警察局大安分局和平東所檢查紀錄表附卷可
    稽（見偵查卷第四至五頁）。而經濟部八十七年十二月十五日經（八七）商七字
    第八七二三○一八九號函、八十八年七月十九日經（八七）商七字第八八二一五
    一○六號函（見本院卷第二十二至二十五頁）固認為利用電腦功能以光碟供人遊
    戲及利用電腦擷取網際網路資料供人遊戲等業務係屬「其他娛樂業」，而非「電
    子資訊供應服務」業務範圍，然電子遊戲場業管理條例係於八十九年二月三日公
    布，於同年月五日施行，該條例第三條明定電子遊戲業係指設置電子遊戲機供不
    特定人益智娛樂之營利事業，第四條第一項明定所謂電子遊戲機，係指利用電、
    電子、電腦、機械或其他類似方式操縱，以產生或顯示聲光影像、圖案、動作之
    遊樂機具，或利用上述方式操縱鋼珠或鋼片發射之遊樂機具。而本件被告設置電
    腦供不特定人利用電腦功能以光碟或利用電腦擷取網際網路資料供人遊戲，即屬
    設置電子遊戲機供人益智娛樂之營利事業，自應受電子遊戲場業管理條例之規範
    ，經濟部先前之法律見解即無適用之餘地。是被告所辯，不足採信。故事證明確
    ，被告犯行，堪以認定。
二、核被告所為，係犯電子遊戲場業管理條例第二十二條、第十五條之罪。爰審酌被
    告之犯罪動機、牟利目的、未辦理營業登記即先行營業之手段、經營時間尚短、
對社會安寧及公序良俗所造成之損害甚小及犯後態度等一切情狀，量處如主文所
    示之刑，並諭知易科罰金之折算標準。被告未曾受有期徒刑以上刑之宣告，有臺
    灣高等法院檢察署刑案紀錄簡覆表在卷可證（見本院卷第二十一至二十三頁），
    其一時失慮，致誤觸法網，經此教訓後，應知警愓，而無再犯之虞，本院因認對
    被告所處之刑以暫不執行為適當，爰併予宣告緩刑，以啟自新。
據上論斷，應依刑事訴訟法第四百五十二條、第二百九十九條第一項前段，電子遊戲
場業管理條例第二十二條、第十五條，刑法第十一條前段、第四十一條、第七十四條
第一款，罰金罰鍰提高標準條例第二條，判決如主文。
本案經檢察官楊榮宗到庭執行職務。
中      華      民      國      八十九      年     八     月    卅一    日
                                  臺灣臺北地方法院刑事第一庭
                                        法    官  蔡  惠  如
右正本證明與原本無異。
如不服本判決，應於判決送達後十日內，向本院提出上訴狀。
                                        書 記 官  彭  雅  慧
中      華      民      國      八十九      年     九     月     五     日


司法院資訊處製作；財團法人民間司法改革基金會備份。
